臺灣彰化地方法院民事裁定
110年度消債清字第12號
聲  請  人  
即債務人    張必偕  
代  理  人  陳青來律師(法扶律師)
相  對  人
即債權人    台新國際商業銀行股份有限公司

法定代理人  吳東亮  
相  對  人
即債權人    國泰世華商業銀行股份有限公司

法定代理人  郭明鑑  
代  理  人  薛鈞    
相  對  人
即債權人    台中商業銀行股份有限公司

法定代理人  王貴鋒  


相  對  人
即債權人    三信商業銀行股份有限公司

法定代理人  廖松岳  


相  對  人
即債權人    聯邦商業銀行股份有限公司


法定代理人  李憲章  
代  理  人  呂承謚  
相  對  人
即債權人    遠東國際商業銀行股份有限公司


法定代理人  周添財  


相  對  人
即債權人    永豐商業銀行股份有限公司

法定代理人  陳嘉賢  
代  理  人  呂亮毅  
相  對  人
即債權人    元大商業銀行股份有限公司 


法定代理人  翁健    
代  理  人  黃勝豐  
相  對  人
即債權人    萬榮行銷股份有限公司

法定代理人  許勝發  


相  對  人
即債權人    第一金融資產管理股份有限公司

法定代理人  楊錫隆  
代  理  人  楊絮如  
相  對  人
即債權人    良京實業股份有限公司

法定代理人  平川秀一朗  

相  對  人
即債權人    新光行銷股份有限公司

法定代理人  林明新  
代  理  人  鄭穎聰  
相  對  人
即債權人    元大國際資產管理股份有限公司

法定代理人  宋耀明    
代  理  人  戴安好    

上列當事人因消費者債務清理事件聲請清算，本院裁定如下：  
    主    文
債務人張必偕自中華民國110年11月26日下午4時起開始清算程序
，並同時終止清算程序。
    理    由
一、按債務人不能清償債務或有不能清償之虞者，得依本條例所
    定更生或清算程序，清理其債務。債務人於法院裁定開始更
    生程序或許可和解或宣告破產前，得向法院聲請清算。債務
    人對於金融機構負債務者，在聲請更生或清算前，應向最大
    債權金融機構請求協商債務清償方案，或向其住、居所地之
    法院或鄉、鎮、市、區調解委員會聲請債務清理之調解。協
    商或調解成立者，債務人不得聲請更生或清算。但因不可歸
    責於己之事由，致履行有困難者，不在此限。本條例施行前
    ，債務人依金融主管機關協調成立之中華民國銀行公會會員
    ，辦理消費金融案件無擔保債務協商機制與金融機構成立之
    協商，準用前2項之規定。法院開始清算程序之裁定，應載
    明其年、月、日、時，並即時發生效力。債務人之財產不敷
    清償清算程序之費用時，法院應裁定開始清算程序，並同時
    終止清算程序。消費者債務清理條例第3條、第80條、第151
    條第1項、第7項、第9項、第83條第1項、第85條第1項規定
    分別定有明文。
二、聲請意旨略以：聲請人積欠無擔保債務新台幣（下同）4,02
    4,294元，經前置調解不成立（本院110年度司消債調字第40
    號）。聲請人以前曾與最大債權銀行協商成立，因生病無法
    工作而未繼續履行。聲請人從事資源回收工作，每月收入約
    1,000元，並由長子每月資助生活費5,000元，每月必要支出
    費用6,000元，名下有一輛車牌號碼000-0000號汽車，已被
    偷走，有不能清償債務之情事，請求裁定准予清算等語。
三、查聲請人主張之事實，業據其提出調解不成立證明書、財產
    及收入狀況說明書、債權人清冊、債務人清冊、財團法人金
    融聯合徵信中心當事人綜合信用報告、全國財產稅總歸戶財
    產查詢清單、綜合所得稅各類所得資料清單、勞工保險被保
    險人投保資料表、戶籍謄本、親屬系統表、診斷書、診斷證
    明書等為證。並有本院依職權調取之聲請人勞保與就保資料
    、稅務電子閘門財產所得調件明細表；向財政部中區國稅局
    員林稽徵所調取之聲請人107、108年度綜合所得稅所得資料
    清單；向台灣集中保管結算所股份有限公司調取之相關集保
    帳戶往來明細資料可稽，堪認聲請人主張其不能清償債務為
    可採。
四、次查，聲請人曾依債務協商機制達成分期還款協議，同意自
    95年7月起、分80期、利率0%、每月10日還款24,818元，聲
    請人自95年9月起即毀諾未再依約繳款等情，業據債權人台
    新國際商業銀行陳報在卷。而據聲請人陳述：其當時因生病
    無法工作，於95年間因罹患疾病有在診所看診，96年10月有
    在彰化基督教醫院住院治療2個月等語，並提出彰化基督教
    醫院診斷書、博仁骨科診所診斷證明書為證。依上開診斷證
    明書及診斷書記載，聲請人於96年間曾因下背痛就診，於96
    年10月18日至96年11月2日因第二、第三腰椎化膿性脊椎炎
    住院施行清創、脊椎融合及骨移植手術治療，可認聲請人主
    張其於95年間已生病，應為可採。則聲請人罹患疾病而無法
    工作，係屬因不可歸責於己之事由，致履行有困難，仍得聲
    請清算。此外，查無聲請人有消費者債務清理條例第6條第3
    項、第8條或第82條第2項所定駁回清算聲請之事由存在，故
    聲請人聲請清算，應予准許。
五、末查，聲請人陳報其係以腳踏車代步，可認聲請人之財產有
    一輛腳踏車。而依聲請人稅務電子閘門財產所得調件明細表
    ，聲請人有一輛車牌號碼000-0000號汽車，惟該車係西元19
    89年出廠，年限已久，價值甚低，且聲請人稱已被偷走。又
    聲請人每月所得支付必要生活費用已無剩餘。堪認聲請人之
    財產不敷清償清算程序之費用，而無進行清算程序實益。依
    消費者債務清理條例第85條第1項規定，應裁定開始清算程
    序，並同時終止清算程序。爰裁定如主文。
中　　華　　民　　國　　110 　年　　11　　月　　26　　日
                  民事第三庭    法　官　羅秀緞
以上正本係照原本作成。
開始清算程序之裁定不得抗告。
如不服同時終止清算程序之裁定，應於裁定送達後10日內，以書
狀向本院提出抗告，並繳納抗告費新台幣1,000元。
中　　華　　民　　國　　110 　年　　11　　月　　26　　日
                                書記官　蔡忻彤